臺灣臺南地方法院民事裁定
                               110年度司繼字第3357號
聲  請  人  王錦屏  

代  理  人  酈瀅鵑律師
關  係  人  林瑞成律師 
上列聲請人聲請選任被繼承人吳阿雲之遺產管理人事件，本院裁
定如下：
    主  文
選任林瑞成（律師證書字號：(101)臺檢補證字第0398號）為被
繼承人吳阿雲（女、民國00年0月0日生、身分證統一編號：Z000
000000號、民國110年8月23日死亡、生前最後住所：臺南市○○區
○○里○○路00號）之遺產管理人。
准對被繼承人之大陸地區以外之繼承人為承認繼承之公示催告。
被繼承人之大陸地區以外之繼承人，應自本公示催告裁定揭示之
日起壹年貳月內承認繼承。上述期限屆滿，無繼承人承認繼承時
，被繼承人之遺產，於清償債權並交付遺贈物後，如有剩餘即歸
屬國庫。
聲請程序費用新臺幣一千元由被繼承人之遺產負擔。
    理  由
一、按先順序繼承人均拋棄其繼承權時，由次順序之繼承人繼承
    ，其次順序繼承人有無不明或第四順序之繼承人均拋棄其繼
    承權者，準用關於無人承認繼承之規定。次按繼承開始時，
    繼承人之有無不明，而無親屬會議或親屬會議未於1個月內
    選定遺產管理人者，利害關係人得聲請法院選任遺產管理人
    ，並由法院依公示催告程序，定6個月以上之期限，公告繼
    承人，命其於期限內承認繼承，此觀民法第1176條第6項、
    第1177條、第1178條規定自明。
二、本件聲請意旨略以：緣聲請人與被繼承人吳阿雲間有分割共
    有物訴訟繫屬中，惟被繼承人於民國110年8月23日死亡，其
    繼承人均已於被繼承人死亡前死亡，已無繼承人繼承，故無
    親屬會議得於1個月內選定遺產管理人，為確保聲請人權利
    ，爰依法聲請選任被繼承人之遺產管理人等語。
三、經查，聲請人之主張，業據提出除戶謄本、繼承系統表為證
    ，是其以利害關係人身分聲請選任被繼承人之遺產管理人，
    核與上開規定並無不合，應予准許。再遺產管理人之選任係
    屬法院之職權，其職務涉及公益性，除應注意遺產處置之公
    平性外，尚須慮及其適切性，即應兼顧被選任人對遺產、遺
    債之瞭解程度、處理遺產事務之能力與利害關係等綜合判斷
    之。本件經函詢游淑惠、林瑞成、周慶順三位律師擔任被繼
    承人遺產管理人意願後，其中林瑞成律師先行具狀向本院陳
    明同意擔任被繼承人之遺產管理人，有本院通知函、送達證
    書及林瑞成律師之陳報狀等附卷可稽。審酌林瑞成律師不僅
    具專業法律知識及能力，且有法律事務之執行經驗，又與聲
    請人及被繼承人間均無親屬或利害關係，由其擔任本件遺產
    管理人，當能秉持專業倫理與客觀公正態度，善盡管理保存
    及清算遺產之責，是認由其擔任被繼承人之遺產管理人，應
    屬妥適，爰裁定如主文，並限期命繼承人為承認繼承之公示
    催告。
四、依家事事件法第127條第4項之規定，裁定如主文。
中　　華　　民　　國　　110 　年　　12　　月　　9 　　日
               家事法庭  司法事務官  　
以上正本係照原本作成。。
如對本裁定抗告須於裁定送達後10日內向本院提出抗告狀，並應
繳納抗告費新台幣1000元整。
中　　華　　民　　國　　110 　年　　12　　月　　9 　　日
                         書  記  官　  曾建中